【裁判字號】    92,上易,531
【裁判日期】    920430
【裁判案由】    毀棄損壞
【裁判全文】
臺灣高等法院高雄分院刑事判決                    九十二年度上易字第五三一號
    上訴人
    即被告    乙○○
右上訴人因毀棄損壞案件，不服臺灣高雄地方法院九十二年度易字第二六六號中華民
國九十二年二月廿六日第一審判決（起訴案號：臺灣高雄地方法院檢察署九十一年度
偵字第二二八七四號），提起上訴，本院判決如左：
      主  文
上訴駁回。
      事  實
一、乙○○原係高雄縣鳳山市○○○路二三五巷三十號房屋所有人，該房屋於民國（
    以下同）九十年十月四日經台灣高雄地方法院民事執行處拍賣，拍定後由甲○○
    買受，並於九十年十月十七日取得法院核發上開不動產權利移轉證書，取得上開
    房屋之所有權，惟乙○○於執行法院點交前仍繼續佔用該房屋，經台灣高雄地方
    法院民事執行處派員於九十一年一月二日前往履勘，乙○○徵得甲○○同意於九
    十一年一月三十一日前遷出該屋，乙○○因心有未甘，竟基於毀棄損壞之故意，
    趁未將該屋交予甲○○之際，毀損該屋之水電設施及地板，致生損害於甲○○。
二、案經甲○○訴由高雄縣警察局鳳山分局移送臺灣高雄地方法院檢察署檢察官偵查
    起訴。
      理  由
一、訊之上訴人乙○○矢口否認有何毀損犯行，辯稱：我沒有毀損，我和姐姐等人在
    九十一年一月二十八日搬離，將門窗鎖好，鑰匙丟到水溝後，我就沒有再進去了
    ，該屋不知道是誰破壞的，我們走時房屋還好好的，該屋的後門壞了，其他人也
    可進入云云。惟查：
（一）上訴人乙○○於台灣高雄地方法院民事執行處派員九十一年一月二日履勘時，
      確在上址房屋內居住，履勘時，該屋內未有任何毀損現象，乙○○並未於履勘
      後立即搬離，仍在該處居住至九十一年一月二十八日，為上訴人乙○○所坦承
      ，並經證人即上訴人乙○○姐夫洪明堂、上訴人乙○○姐姐林嫌於偵查中及證
      人即處理上開房屋代標、點交之不動產公司員工陳啟裕於偵審中陳述屬實，上
      訴人乙○○於台灣高雄地方法院民事執行處派員履勘後，與告訴人甲○○約定
      九十一年一月三十一日遷出前，確有居住於該屋之事實。
（二）告訴人甲○○於九十一年二月一日接收該屋時，發現該屋之水電設施及地板遭
      人毀損，此有相片四幀在卷可稽。
（三）上訴人乙○○辯稱其於九十一年一月二十八日搬走，其搬走時，還好好的，該
      屋不知道是誰破壞的云云。然查證人陳啟裕於偵審中證稱：九十一年二月一日
      與告訴人一同前往接收房屋時，門窗是鎖著，我就請鎖匠來開，一進去就看到
      屋內毀損之情形等語，再者，告訴人甲○○於原審審理時亦陳稱：二月一日進
      去時，前門鎖著，後門是拉下來的，縫隙約一個手掌，還有木板遮著，木板的
      寬度與門一樣等語，足見告訴人甲○○接收該屋時，並無一般外人擅自侵入痕
      跡；何況，衡諸常情，告訴人甲○○於標得該屋後，成為房屋之所有人，自無
      破壞自己所有房屋而誣陷被告入罪之理，而與房屋之新所有權人無利害衝突之
      人，亦不致無端入內毀損該屋設備，縱該屋後門未上鎖，衡情亦不可能有他人
      平白無故進入，大費周章為上述毀損之行為。反觀上訴人乙○○雖與告訴人間
      並無恩怨，惟細繹該毀損行為之目的，應係為使該屋之居住人無法使用屋內之
      生活設備，或須費心修復，而上訴人乙○○被迫搬遷，才因此而生怨而萌毀損
      之動機。至上訴人乙○○另辯稱九十一年一月二十八日搬走時，就將鑰匙丟到
      水溝云云，並聲請原審傳訊證人陳崇安等人作證，然一般住家之鑰匙通常有備
      份，縱上訴人乙○○確在證人面前將鑰匙丟到水溝，亦不足作為上訴人乙○○
      嗣後確未進入該屋之有利認定，是上訴人乙○○於原審聲請傳喚陳崇安等人，
      核無必要，附此敘明。本件事証明確，上訴人乙○○所辯，與常情有違，係卸
      責之詞，不足採信，其犯行已堪認定。
二、核上訴人乙○○所為，係犯刑法第三百五十四條毀損他人之物罪。
三、原審適用刑法第三百五十四條、第四十一條第一項前段，罰金罰鍰提高標準條例
    第一條前段、第二條規定，並審酌上訴人乙○○因房屋遭拍賣被迫搬離，而毀損
    他人之物，破壞拍賣制度，其動機犯行均屬可議，犯後仍不知悔改，委言卸責，
    及其所造成之損害等一切情狀，量處有期徒刑五月，並諭知如易科罰金以三百元
    折算一日。經核原判決認事用法並無不合，量刑亦屬適當，上訴人乙○○上訴否
    認毀損，為無理由，應予駁回。
據上論結，應依刑事訴訟法第三百六十八條，判決如主文。
本案經檢察官張金塗到庭執行職務。
中      華      民      國    九十二    年      四      月     三十     日
                              臺灣高等法院高雄分院刑事第九庭
                                  審判長法官  張明松
                                        法官  任森銓
                                        法官  張盛喜
右正本證明與原本無異。
不得上訴。
                                  法院書記官  楊茱宜
中      華       民      國     九十二    年      五     月      一     日
附錄法條
中華民國刑法第三百五十四條
毀棄、損壞前二條以外之他人之物或致令不堪用，足以生損害於公眾或他人者，處二
年以下有期徒刑、拘役或五百元以下罰金。


司法院資訊處製作；財團法人民間司法改革基金會備份。
